最高法院刑事判決　　　　　　　　　 110年度台上字第6037號
上　訴　人　顧大衞
 
 
上列上訴人因違反槍砲彈藥刀械管制條例案件，不服臺灣高等法
院中華民國110 年5 月12日第二審判決（110 年度上訴字第 743
號，起訴案號：臺灣新北地方檢察署109 年度偵續字第17號），
提起上訴，本院判決如下：
    主  文
上訴駁回。
    理  由
一、按刑事訴訟法第377 條規定，上訴於第三審法院，非以判決
    違背法令為理由，不得為之。是提起第三審上訴，應以原判
    決違背法令為理由，係屬法定要件。如果上訴理由書狀並未
    依據卷內訴訟資料，具體指摘原判決不適用何種法則或如何
    適用不當，或所指摘原判決違法情事，顯與法律規定得為第
    三審上訴理由之違法情形，不相適合時，均應認其上訴為不
    合法律上之程式，予以駁回。本件原判決認定上訴人顧大衞
    有其事實及理由欄（下稱事實及理由）引用第一審判決事實
    欄所載之違反槍砲彈藥刀械管制條例犯行，因而維持第一審
    依刑法上想像競合規定從一重論上訴人犯行為時同條例第 8
    條第4 項之非法持有可發射子彈具殺傷力之槍枝罪，處有期
    徒刑3 年6 月，併科罰金新臺幣6 萬元，並諭知相關沒收及
    罰金如易服勞役之折算標準之判決，駁回上訴人在第二審之
    上訴。已詳細敘述所憑之證據及取捨、認定之理由。所為論
    斷，俱有卷存證據資料可資覆按，從形式上觀察，並無採證
    認事違背經驗法則、論理法則，亦無量刑職權之行使有濫用
    ，或其他違背法令之情形。
二、上訴意旨乃謂：其於偵、審中均坦承犯行，犯後態度良好；
    且自小父母離異，因對其不離不棄之母親現患有重疾，自己
    又求職不易，深受刺激，導致幻聽症狀日益嚴重，始罹刑典
    ；再其並未以系爭槍、彈犯案，僅純供把玩、觀賞，惡性並
    非重大，且情堪憫恕。原審未審酌上情，仍維持第一審量處
    如前之重刑，且未依刑法第59條規定酌量減輕其刑，自有量
    刑失當及判決不適用法則之違法等語。
三、惟查：刑罰之量定，係屬事實審法院得依職權自由裁量之事
    項，量刑判斷當否之準據，應就判決之整體觀察為綜合考量
    ，不可摭拾其中片段，遽予評斷，倘以被告之責任為基礎，
    說明審酌刑法第57條所列事項而為刑之量定，若未逾越法定
    刑度，亦未濫用其權限，即無違法。又刑法第59條之酌量減
    輕其刑，必於犯罪之情狀，在客觀上足以引起一般人之同情
    ，認為即予宣告法定最低度刑，猶嫌過重者，始有其適用。
    被告犯罪之情狀是否顯可憫恕，而得適用刑法第59條規定酌
    量減輕其刑，係事實審法院之職權，除其裁量權之行使，明
    顯違反比例原則外，不得任意指為違法。原判決以上訴人之
    責任為基礎，於事實及理由三、㈢內詳為說明如何審酌刑法
    第57條所列各款情形而維持第一審所為刑之量定，並於事實
    及理由三、㈡中敘明上訴人之犯罪情狀難認有顯可憫恕之情
    形，尚與刑法第59條規定有間等由。核其刑之量定既未逾越
    法定刑度，亦未濫用其權限，或違反比例原則，係屬原審量
    刑職權之適法行使，不容任意指為違法。上訴意旨係就原判
    決已說明之事項及屬原審量刑職權之適法行使，持憑己見，
    而為爭執，與法律規定得為第三審上訴理由之違法情形，不
    相適合。其上訴不合法律上之程式，應予駁回。
據上論結，應依刑事訴訟法第395 條前段，判決如主文。
中    華    民    國   110    年    11    月    17    日
                  刑事第四庭審判長法  官  林  立  華  
                                  法  官  林  瑞  斌  
                                  法  官  王  敏  慧  
                                  法  官  李  麗  珠  
                                  法  官  謝  靜  恒  
本件正本證明與原本無異
                                  書記官
中    華    民    國   110    年    11    月    19    日